【裁判字號】    99,訴,356
【裁判日期】    990423
【裁判案由】    違反毒品危害防制條例
【裁判全文】
臺灣彰化地方法院刑事判決               99年度訴字第356號
公  訴  人  臺灣彰化地方法院檢察署檢察官
被      告  甲○○
上列被告因違反毒品危害防制條例案件，經檢察官提起公訴（99
年度毒偵字第294、334號），本院依簡式審判程序判決如下：
    主    文
甲○○施用第一級毒品，處有期徒刑捌月；又施用第二級毒品，
處有期徒刑肆月；又施用第一級毒品，處有期徒刑拾月。應執行
有期徒刑壹年柒月。
    犯罪事實
一、甲○○於民國96年間，因施用毒品案件，經本院以96年度毒
    聲字第300 號裁定送觀察、勒戒，因無繼續施用毒品之傾向
    ，於96年8 月29日執行完畢釋放，由臺灣彰化地方法院檢察
    署檢察官以96年毒偵字第2443號為不起訴處分確定。詎其仍
    不知悔改，於上開觀察、勒戒執行完畢釋放後5 年內，(一)復
    基於施用第一級毒品海洛因之犯意，於98年12月11日下午5
    時許，在彰化縣彰化市○○路某友人之汽車上，以將第一級
    毒品海洛因摻入香菸點燃後吸食之方式，施用第一級毒品海
    洛因1 次；嗣即另基於施用第二級毒品甲基安非他命之犯意
    ，在同上處所，以將第二級毒品甲基安非他命置放於玻璃管
    內，以火加以燒烤使成氣體後吸食之方式，施用第二級毒品
    甲基安非他命1 次；(二)再於99年1 月17日上午5 時，基於施
    用第一級毒品海洛因及第二級毒品甲基安非他命之犯意，在
    彰化縣彰化市○○路上某家不知名之網咖廁所內，以將海洛
    因及甲基安非他命放入玻璃管內燒烤後吸食煙霧之方式，同
    時施用第一級毒品海洛因及第二級毒品甲基安非他命1 次。
    嗣分別於(一)98年12月14日下午4 時10分許（起訴書誤載為98
    年12月15日上午10時32分），因駕駛贓車為警查獲，復因其
    為毒品列管人口，於警詢中又有哈欠連連之毒癮反應，乃經
    其同意採集其尿液送驗，結果呈嗎啡、甲基安非他命陽性反
    應，始悉上情；(二)於99年1 月19日上午5 時許，在彰化縣員
    林鎮○○○街191 號前因形跡可疑為警盤查後，發現其為毒
    品案件通緝犯，且為列管毒品人口，經其同意後採集其尿液
    送驗，結果呈嗎啡、甲基安非他命陽性反應，而分別查悉上
    情。
二、案經彰化縣警察局彰化分局、員林分局分別報告臺灣彰化地
    方法院檢察署檢察官偵查起訴。
    理    由
一、本案被告甲○○所犯係死刑、無期徒刑、最輕本刑為3 年以
    上有期徒刑以外之罪，其於準備程序就前揭被訴事實為有罪
    之陳述，經受命法官告知簡式審判程序之旨，並聽取其與公
    訴人之意見後，本院認無不得或不宜改依簡式審判程序進行
    之處，爰依刑事訴訟法第273 條之1 第1 項、第284 條之1
    ，裁定由受命法官獨任進行簡式審判程序，合先敘明。
二、上揭事實，業據被告甲○○迭於警詢、偵查及本院審理時坦
    承不諱，且其二次為警查獲時所採取之尿液，經送鑑驗結果
    ，確均呈嗎啡（按一般施用海洛因者會在其體內代謝為嗎啡
    成分殘留，並經由尿液排出）及甲基安非他命陽性反應，有
    彰化縣警察局彰化、員林分局委託檢驗尿液代號與真實姓名
    對照表、詮昕科技股份有限公司8C230027號、00000000號濫
    用藥物尿液檢驗報告共4 紙附卷可稽，足徵被告自白與事實
    相符，堪予採信。而被告前因施用毒品案件，經本院以96年
    度毒聲字第300 號裁定送觀察、勒戒，因無繼續施用毒品之
    傾向，於96年8 月29日執行完畢釋放，由臺灣彰化地方法院
    檢察署檢察官以96年毒偵字第2443號為不起訴處分確定，有
    臺灣高等法院被告前案紀錄表在卷足憑，被告於上揭觀察、
    勒戒執行完畢釋放後5 年內，再犯施用毒品犯行，亦堪認定
    。本案事證已臻明確，被告施用第一級毒品海洛因、第二級
    毒品甲基安非他命犯行堪予認定，應依法論科。
三、核被告所為，分別係犯毒品危害防制條例第10條第1 項之施
    用第一級毒品罪及同條第2 項之施用第二級毒品罪。其為供
    己施用而於施用前持有海洛因及甲基安非他命之低度行為，
    各為其施用之高度行為所吸收，均不另論罪。犯罪事實(二)所
    示施用毒品犯行，被告係以一個施用行為，同時施用第一級
    毒品海洛因及第二級毒品甲基安非他命，係以一行為同時觸
    犯上開二罪名，為想像競合犯，應依刑法第55條之規定，從
    一重之施用第一級毒品罪處斷。而被告所犯如犯罪事實(一)所
    示之施用第一、二級毒品罪與如犯罪事實(二)所示從一重之施
    用第一級毒品罪共3 罪，犯意各別，行為互殊，應予分論併
    罰。至公訴人起訴書雖以被告前因毒品危害防制條例案件，
    經本院分別以97年度易字第1544號判決判處有期徒刑3 月確
    定及以97年度訴字第2443號判決判處有期徒刑6 月確定，上
    開二罪並定應執行刑有期徒刑8 月，而於98年2 月15日入監
    執行，迄98年6 月26日因大法官會議第662 號解釋之適用而
    易科罰金出監，已於98年10月14日縮刑期滿執行完畢為由，
    認被告本案犯行均係其受此有期徒刑執行完畢後，5 年內故
    意再犯有期徒刑以上之罪，均為累犯，請求本院依刑法第47
    條第1 項之規定分別加重其刑。惟查：被告入監執行上開應
    執行刑有期徒刑8 月後，固曾於98年6 月26日因大法官會議
    第662 號解釋之適用而出監，並因本院以98年度聲字第1959
    號裁定上開有期徒刑8 月得以新臺幣1,000 元折算1 日之折
    算標準易科罰金，而得以易科罰金之方式執行所餘刑期，然
    被告並未繳納易科罰金之款項，嗣經臺灣彰化地方法院檢察
    署通緝後，始於99年1 月19日緝獲並發監執行所餘刑期（指
    揮書執畢日期為99年5 月9 日，目前正在執行中），有被告
    之全國刑案資料查註表、臺灣高等法院被告前案紀錄表及本
    院98年度聲字第1959號裁定各1 份在卷足憑，是被告本案於
    98年12月17日及99年1 月17日所犯施用毒品犯行，即非於上
    開有期徒刑8 月執行完畢後所犯，與累犯之要件不符，自無
    累犯加重其刑之餘地，公訴人起訴書之記載容有誤會，且此
    亦經蒞庭檢察官以補充理由書加以更正，附此敘明。爰審酌
    被告因毒品案件經本院判刑確定，入監執行後，甫於98年6
    月26日因大法官會議第662 號解釋之適用而出監，竟又復犯
    本案3 次施用毒品犯行，足見其自制能力尚有未足，有接受
    相當期間監禁教化之必要，以促其及早矯正吸毒惡習；惟念
    及被告犯罪之動機、目的係因施用毒品之習性難以戒除，其
    犯罪手段主要係戕害自己之身心，對他人權益之侵害仍屬有
    限及犯罪後坦承犯行之態度等一切情狀，分別量處如主文所
    示之刑，並定其應執行之刑，以示懲儆。
據上論斷，應依刑事訴訟法第273 條之1 第1 項、第299 條第1
項前段，毒品危害防制條例第10條第1 項、第2 項，刑法第11條
前段、第55條、第51條第5 款，判決如主文。
本案經檢察官王元郁到庭執行職務。
中    華    民    國    99    年    4     月    23    日
                  刑事第四庭    法  官  吳永梁
以上正本證明與原本無異。
如不服本判決應於收受判決後10日內向本院提出上訴書狀，並應
敘述具體理由；其未敘述上訴理由者，應於上訴期間屆滿後20日
內向本院補提理由書(均須按他造當事人之人數附繕本)「切勿逕
送上級法院」。
中    華    民    國    99    年    4     月    23    日
                                書記官  許原嘉
附錄本案論罪科刑法條全文：
毒品危害防制條例第10條
施用第一級毒品者，處6 月以上5 年以下有期徒刑。
施用第二級毒品者，處3 年以下有期徒

司法院資訊處製作；財團法人民間司法改革基金會備份。
